【裁判字號】    92,交聲,24
【裁判日期】    920624
【裁判案由】    違反道路交通管理處罰條例聲明異議
【裁判全文】
臺灣桃園地方法院交通事件裁定                    九十二年度交聲字第二四號
    原 處 分 機 關  交通部公路總局新竹區監理所桃園監理站
    異    議    人
    即 受 處 分 人  甲○○.
右列受處分人因違反道路交通管理處罰條例案件，對於交通部公路總局新竹區監理所
桃園監理站所為之處分（桃監裁五字第駕裁五二─Ｄ九Ｂ二五九０五三號）聲明異議
，本院裁定如左：
    主  文
異議駁回。
    理  由
一、原處分意旨略以：異議人甲○○○於民國九十年十二月十三日十四時三十五分許
    ，駕駛車牌號碼五Ｐ─八０一九號自小客車，在桃園縣桃園市○○路劃有黃線路
    段停車，經警執行拖吊，並以桃警交字第Ｄ九Ｂ二五九０五三號舉發違反道路交
    通管理事件通知單舉發，異議人未依應到期日到案，嗣經新竹區監理所桃園監理
    站以桃監裁五字第駕裁五二─Ｄ九Ｂ二五九０五三號裁決書，裁處異議人罰鍰新
    台幣（下同）一千二百元。異議人聲明異議則略以：異議人發現上述自小客車被
    拖吊後，即於當日前往拖吊場繳納罰鍰後領回，況且若逾時未繳，將遭加重處罰
    ，豈有不當場繳交之理？而且違規時間距今已逾一年餘，伊如何提出九十年當時
    所繳納罰鍰之收據來證明已繳納罰鍰，根本是強人所難，為此聲明異議云云。
二、按汽車在設有禁止停車標線、標誌之處所，不得停車，道路交通安全規則第一百
    一十二條第四款定有明文。而汽車駕駛人停車時，在禁止停車標線、標誌之處所
    停車者，處新台幣六百元以上一千二百元以下罰鍰，道路交通管理處罰條例第五
    十六條第一項第四款亦有明文規定。經查：
（一）異議人甲○○○於九十年十二月十三日十四時三十五分許，駕駛車牌號碼五Ｐ
      ─八０一九號自小客車，在桃園縣桃園市○○路劃有黃線路段停車，經警執行
      拖吊，並以桃警交字第Ｄ九Ｂ二五九０五三號舉發違反道路交通管理事件通知
      單舉發等情，有舉發違反道路交通管理事件通知單影本一紙在卷可稽，異議人
      對上述違規事實亦不爭執，堪可認定。
（二）而依前臺灣省政府交通處八十七年十二月十四日八七交四字第五四九一０號公
      告之公告事項（二）規定「八十七年十二月底以前為繳納罰款案件，請違規行
      為人自八十八年一月一日起，持「通知單」向當地管轄之公路監理所、站、分
      站到案繳納罰款」，公告事項（四）規定「自八十八年元月起本省各縣、市警
      察單位不再辦理汽（機）車及駕駛人違規裁罰業務」，是足認拖吊場之繳款窗
      口僅收拖吊保管費，交通違規罰鍰應係向當地管轄之公路監理所、站、分站到
      案繳納罰款無誤，則異議人如何向拖吊場繳納？拖吊場之繳款窗口又怎會受理
      ？
（三）本件舉發違反道路交通管理事件通知單上有異議人之簽名，足認異議人確有簽
      收該通知單無誤，又查該通知單明載有應到案日期為九十年十二月二十八日，
      到案處所桃園監理所，應係認被告尚未繳納該通知單之罰鍰，否則豈需要異議
      人再到案呢？異議人所辯於拖吊場已繳納本件交通罰鍰云云，顯無足採。
（四）又異議人雖稱違規時間距今已逾一年餘，要其提出繳納罰鍰之收據乃強人所難
      云云，惟如前所述，異議人既稱其係在拖吊場繳納罰鍰，而依前開前臺灣省政
      府交通處公告，拖吊場於八十八年一月起即已不再辦理交通違規罰鍰之繳納，
      足認異議人所繳納之款項顯非本件之交通違規罰鍰，異議人既無法提出任何證
      據足以證明已繳納本件交通違規罰鍰，本院自難為其有利之認定，
（五）綜上所述，原裁決機關援引首開規定，裁處罰鍰一千二百元，與法並無不合。
      異議人猶辯以：伊發現上述自小客車被拖吊後，即於當日前往拖吊場繳納罰鍰
      後領回，況且若逾時未繳，將遭加重處罰，豈有不當場繳交之理？而且違規時
      間距今已逾一年餘，伊如何提出九十年當時所繳納罰鍰之收據來證明已繳納罰
      鍰，根本是強人所難，為此聲明異議等語，顯係事後卸責之詞，委不足採，其
      異議為無理由，應予駁回。
據上論斷，應依道路交通案件處理辦法第十九條裁定如主文。
中      華      民      國    九十二    年      六      月    二十四    日
                                臺灣桃園地方法院交通法庭
                                    法  官   曾  正  耀
右正本證明與原本無異。
如不服本裁定，應於裁定送達後五日內向本院提出抗告狀。
                                    書記官   文  巧  雲
中      華      民      國    九十二    年      六      月    二十七    日


司法院資訊處製作；財團法人民間司法改革基金會備份。
